Minutes et répertoires du notaire Jean COLAS, 8 janvier 1645 - 7 juin 1665 (étude XXXV)
Archives nationales
- Minutes de Jean COLAS, 1634 - 1722; MC/ET/XXXV/356 - MC/ET/XXXV/597
  - Minutes. 1650, MC/ET/XXXV/400
    - Mariage. BARRE, Jacques, fils de BARRE, Jean, maître retordeur en fil, laine et soie, BAR, Marguerite, fille de. BAR, François, maître retordeur en fil, laine et soie,., 4 juillet 1650; MC/ET/XXXV/400
      contrat de mariage; Barre, Jacques; Barre, Jean; Bar, Marguerite; Bar, François
    - Acte d'apport d'exploit pour minute. LEVASSEUR, Gabriel, agent des affaires de LAMBERT, Nicolas, maître ordinaire en la chambre des comptes. PETIT, Claude, conseiller secrétaire du roi maison couronne de France et de ses finances et avocat en ses conseils, 4 juillet 1650; MC/ET/XXXV/400
      Levasseur, Gabriel; Lambert, Nicolas; Petit, Claude
    - Alloué, couturière. BIGOT, Charlotte. GARNETEAU, Girarde., 7 juillet 1650; MC/ET/XXXV/400
      contrat de travail; Bigot, Charlotte; Garneteau, Girarde
    - Don mutuel. ROUSSEAU, Nicole, épouse de. SALLE, Charles, hôtelier,., 9 juillet 1650; MC/ET/XXXV/400
      donation; Rousseau, Nicole; Salle, Charles
    - Acte en forme d'Inventaire CHEVALLIER, Marie, veuve de. BENARD, Pierre, maître layetier écrainier, 11 juillet 1650; MC/ET/XXXV/400
      inventaire; Benard, Pierre
    - Apprentissage, marchand mercier grossier. MOUSTIER, Martin. SIMON, Pierre., 11 juillet 1650; MC/ET/XXXV/400
      contrat d'apprentissage; Moustier, Martin; Simon, Pierre
    - Promesse de Mariage. DELAGARDE, Etienne, soldat au régiment des gardes du roi, ALLIAU, Jeanne, fille de. ALLIAU, Jean, carrier,., 12 juillet 1650; MC/ET/XXXV/400
      promesse; Delagarde, Etienne; Alliau, Jeanne; Alliau, Jean
    - Inventaire après décès MARTIN, Sébastien, juré porteur de blé ès halles et écoles de Paris, LEGRUE, Pierre, sculpteur,., 13 juillet 1650; MC/ET/XXXV/400
      inventaire après décès; Legrue, Pierre
    - Indemnité. HENRY, Louis, bourgeois de Paris. DU BOURG LABBE, Elisabeth, veuve de. POTHERAT, Jacques, président et élu en l'élection de Troyes., 15 juillet 1650; MC/ET/XXXV/400
      indemnité; Henry, Louis; Du Bourg Labbe, Elisabeth; Potherat, Jacques
    - Titre nouvel. GUILMINAULT, Hubert, commis au greffe de la chambre des comptes, LEBRUN, Paul., 15 juillet 1650; MC/ET/XXXV/400
      titre nouvel; Guilminault, Hubert; Lebrun, Paul
    - Bail, maison, Ile Notre-Dame. LAMBERT, Nicolas, maître ordinaire, chambre des comptes. DUGUE, François, maître ordinaire de l'hôtel du roi, 17 juillet 1650; MC/ET/XXXV/400
      bail; Lambert, Nicolas; Dugue, François
    - Transport de droits successifs. AUBRY, Marie, veuve de. DUBOUT, Simon, charcutier, ROUSSY, Marie, veuve de. DUBOUT, Louis, charcutier,., 19 juillet 1650; MC/ET/XXXV/400
      transport de droits; partage; Aubry, Marie; Dubout, Simon; Roussy, Marie; Dubout, Louis
    - Contre-lettre. DAILLY, Barbe, veuve de. GUILLEBERT, Pierre, maître passementier boutonnier, PALIN, Jean, bourgeois de Paris.., 20 juillet 1650; MC/ET/XXXV/400
      convention; renonciation; Dailly, Barbe; Guillebert, Pierre; Palin, Jean
    - Transport de rente. BOURLON, Charles, aumônier du roi, BOURLON, Mathieu, greffier en la chambre des comptes,., 22 juillet 1650; MC/ET/XXXV/400
      transport de droits; Bourlon, Charles; Bourlon, Mathieu
    - Quittance. LEGALIS, Gilles, procureur, Paris. LAMBERT, Nicolas, maître ordinaire, chambre des comptes., 22 juillet 1650; MC/ET/XXXV/400
      quittance; Legalis, Gilles; Lambert, Nicolas
    - Constitution. DEBLAINVILLE, Jean, corroyeur baudroyeur, DEBOUILLON, Louise, veuve de. DEGUIRY, Pierre, maître passementier boutonnier,., 23 juillet 1650; MC/ET/XXXV/400
      constitution de rente; Deblainville, Jean; Debouillon, Louise; Deguiry, Pierre
    - Ratification. BUE, Marie, épouse de DUCERF, Claude, maître passmentier boutonnier,., 28 juillet 1650; MC/ET/XXXV/400
      ratification; Bue, Marie; Ducerf, Claude
    - Convention. DROUET, Isaac, marchand armurier ordinaire du roi, DELACROIX, Pierre, marchand, Thiers., 31 juillet 1650; MC/ET/XXXV/400
      convention; Drouet, Isaac; Delacroix, Pierre
    - Transport de droits successifs. PIMAULT, Pierre, marchand, Sarcelles. PUISEUX, Michel, jardinier, Fontenay en France. GALLARD, Marie, veuve de. PUISEUX, Claude., 2 août 1650; MC/ET/XXXV/400
      transport de droits; partage; Pimault, Pierre; Puiseux, Michel; Gallard, Marie; Puiseux, Claude
    - Inventaire après décès JOUVAIN, Claude, épouse de. BRETONNEAU, Claude, procureur au Châtelet, BRETONNEAU, Marie, épouse de VERNAGE, Etienne, procureur au parlement,., 3 août 1650; MC/ET/XXXV/400
      inventaire après décès; Bretonneau, Claude; Bretonneau, Marie; Vernage, Etienne
    - Procuration. FEULLETTE, Daniel, commissaire général de l'artillerie, poudre et salpêtre de France, JUHEL, Jacques, fauconnier du cabinet du roi,., 6 août 1650; MC/ET/XXXV/400
      procuration; Feullette, Daniel; Juhel, Jacques
    - Transport de rente. CORNU, Louis, marchand, DEMOUY, Guillaume, exempt en la prévôté générale des monnaies et en la maréchaussée de France, 8 août 1650; MC/ET/XXXV/400
      transport de droits; Cornu, Louis; Demouy, Guillaume
    - Accord. PAUMIER, Eloi, maître potier d'étain, BERTRAND, Didier, passementier boutonnier, 9 août 1650; MC/ET/XXXV/400
      accord; Paumier, Eloi; Bertrand, Didier
    - Obligation. BENARD, Marie, épouse de GREVIER, Claude, boulanger, BENARD, Pierre, maître pâtissier oublayer, CESSON, Jeanne, veuve de. FONTAINE, Etienne, corroyeur,., 9 août 1650; MC/ET/XXXV/400
      obligation; Benard, Marie; Grevier, Claude; Benard, Pierre; Cesson, Jeanne; Fontaine, Etienne
    - Vente, terre, Pantin. ROUVEAU, Nicolas, vigneron, Pantin. DAMOURS, Pierre, vigneron, Pré-Saint-Gervais (le)., 10 août 1650; MC/ET/XXXV/400
      acte de vente; Rouveau, Nicolas; Damours, Pierre
    - Accord. RAGOT, Charlotte, épouse de. BOUTEAU, Jean, chargeur de bois, ROZE, Henri, maçon., 10 août 1650; MC/ET/XXXV/400
      accord; Ragot, Charlotte; Bouteau, Jean; Roze, Henri
    - Apprentissage, faiseur d'éventails. DUMOUTIE, Jean-Michel. DIACRE, Nicolas, privilégié et faiseur d'éventails de Madame la duchesse d'Orléans, 11 août 1650; MC/ET/XXXV/400
      contrat d'apprentissage; Dumoutie, Jean Michel; Diacre, Nicolas
    - Convention. BENARD, Claude, gouverneur des pages du roi en ses grandes écuries, LAMBERT, Hugues, bourgeois de Paris.., 11 août 1650; MC/ET/XXXV/400
      convention; Benard, Claude; Lambert, Hugues
    - Échange, ferme, Bénainvilliers. FORTIS (de), François, prieur de Montboucher. Ursulines de Poissy., 13 août 1650; MC/ET/XXXV/400
      échange; Fortis, François de
    - Bail, maison, rue Saint-Roch. GAUVE, Pierre, voiturier par terre, MARIN, Claude, manouvrier, 14 août 1650; MC/ET/XXXV/400
      bail; Gauve, Pierre; Marin, Claude
    - Donation. DELAHOUSAYE, Françoise, épouse de. CARLE, Henri, tailleur d'habits, Amiens. LIGNER, François, fils de DELAHOUSAYE, Françoise., 16 août 1650; MC/ET/XXXV/400
      donation; Delahousaye, Françoise; Carle, Henri; Ligner, François; Delahousaye, Françoise
    - Quittance. CARTEL, François, marchand, LEFEVRE, Denis, maître tissutier rubanier,., 23 août 1650; MC/ET/XXXV/400
      quittance; Cartel, François; Lefevre, Denis
    - Convention. LECLERT, Florent, maître tissutier rubanier, JURRE, Nicolas, maître tissutier rubanier,., 24 août 1650; MC/ET/XXXV/400
      convention; Leclert, Florent; Jurre, Nicolas
    - Apprentissage, maître marchand boucher. MULOT, Jean. LEROY, Pierre., 24 août 1650; MC/ET/XXXV/400
      contrat d'apprentissage; Mulot, Jean; Leroy, Pierre
    - Mariage. GUINANT dit DUBOIS, Antoine, marchand tapissier, BELLUT, Elisabeth, fille de. BELLUT, Jacques, décédé, garde du sel de Sainte-Ménehoulde., 25 août 1650; MC/ET/XXXV/400
      contrat de mariage; Guinant dit Dubois, Antoine; Bellut, Elisabeth; Bellut, Jacques
    - Don mutuel. SAUNIER, Jeanne, épouse de GRIMOUVILLE (de), Hector, parfumeur ordinaire de Son Altesse Royale,., 30 août 1650; MC/ET/XXXV/400
      donation; Saunier, Jeanne; Grimouville, Hector de
    - Testament. GRIMOUVILLE (de), Hector, parfumeur ordinaire de Son Altesse Royale,., 30 août 1650; MC/ET/XXXV/400
      testament; Grimouville, Hector de
    - Apprentissage, chapelier. ROZE, Jean. HALLE, Pierre., 30 août 1650; MC/ET/XXXV/400
      contrat d'apprentissage; Roze, Jean; Halle, Pierre
    - Marché, planches de gravure. LEPAUTRE, Jean, graveur, LEBLOND, Jean, peintre ordinaire du roi et marchand,., 3 septembre 1650; MC/ET/XXXV/400
      marché; Lepautre, Jean; Leblond, Jean
    - LE PAULTRE (Jean) graveur rue du Vert. Bois (p/sse/ Saint-Nicolas-des-Champs) § Marché entre Jean LE PAULTRE et Jean LEBLOND, peintre ordianire du roi, à qu'il s'engage à fournir en 1 an 60 planches, 3 septembre 1650; MC/ET/XXXV/400
      marché; Le Paultre, Jean
    - Mariage. SPRINGOT, Nicolas, compagnon tissutier rubanier, LESUEUR, Anne, fille de. LESUEUR, Jean-Baptiste, décédé, maître tissutier rubanier,., 4 septembre 1650; MC/ET/XXXV/400
      contrat de mariage; Springot, Nicolas; Lesueur, Anne; Lesueur, Jean-Baptiste
    - Constitution. CASSERAT, Catherine, épouse de DEBAUMONT, Jean, maître fourbisseur et garnisseur d'épée, religieuses du couvent des Ursulines de Poissy., 5 septembre 1650; MC/ET/XXXV/400
      constitution de rente; Poissy (Yvelines); Casserat, Catherine; Debaumont, Jean
    - Apprentissage, marchand mercier. LEMOYNE, Pierre. SIMON, Pierre., 6 septembre 1650; MC/ET/XXXV/400
      contrat d'apprentissage; Lemoyne, Pierre; Simon, Pierre
    - Constitution. COULLEE de MIREBEAU, Jacques, Chapelle-Souëf (la). COULLEE de MIREBEAU, Noëlle, soeur de COULLEE de MIREBEAU, Jacques., 6 septembre 1650; MC/ET/XXXV/400
      constitution de rente; Coullee de Mirebeau, Jacques; Coullee de Mirebeau, Noëlle; Coullee de Mirebeau, Jacques
    - Bail, terre. CORDELLE, Jean, marchand, HANARD, Jean, bourgeois de Paris.., 7 septembre 1650; MC/ET/XXXV/400
      bail; Cordelle, Jean; Hanard, Jean
    - Mariage. PARFAICT, Lucien, passementier boutonnier, MARTIN, Jeanne, veuve de. LAURENT, Thomas, gagne-denier,., 8 septembre 1650; MC/ET/XXXV/400
      contrat de mariage; Parfaict, Lucien; Martin, Jeanne; Laurent, Thomas
    - Désistement. LERMITTE, Catherine, veuve de. LARIVIERE, Charles, maître gantier parfumeur, DETHIEL, Marie, veuve de. DEBERNAY, Denis, marchand,., 10 septembre 1650; MC/ET/XXXV/400
      renonciation; Lermitte, Catherine; Lariviere, Charles; Dethiel, Marie; Debernay, Denis
    - Accord. DUBOIS, Jean, compagnon tissutier rubanier, HOUDELETTE, Michel, maître tissutier rubanier, 10 septembre 1650; MC/ET/XXXV/400
      accord; Dubois, Jean; Houdelette, Michel
    - Donation. BOURLON, Jean, secrétaire du roi et de ses finances-greffier en la chambre des comptes, BOURLON, Nicolas, conseiller au parlement, BOURLON, Charles, aumônier du roi, BOURLON, Mathieu, secrétaire du roi-greffier en la chambre des comptes, BOURLON, Charlotte, veuve de. JOLLY, Jean, conseiller au grand conseil, BOURLON, Marie, épouse de. LEPAGNOL, Nicolas, maître ordinaire en la chambre des comptes,., 10 septembre 1650; MC/ET/XXXV/400
      donation; Bourlon, Jean; Bourlon, Nicolas; Bourlon, Charles; Bourlon, Mathieu; Bourlon, Charlotte; Jolly, Jean; Bourlon, Marie; Lepagnol, Nicolas,
    - Alloué, maître tissutier rubanier. CHARON, Madeleine. IVORE, Nicolas., 14 septembre 1650; MC/ET/XXXV/400
      contrat de travail; Charon, Madeleine; Ivore, Nicolas
    - Apprentissage, tailleur d'habits. LERMINAN, Jean. BABO, Nicolas., 14 septembre 1650; MC/ET/XXXV/400
      contrat d'apprentissage; Lerminan, Jean; Babo, Nicolas
    - Apprentissage, maître charcutier. LANGLOIS, Jean. GUERET, Guillaume., 14 septembre 1650; MC/ET/XXXV/400
      contrat d'apprentissage; Langlois, Jean; Gueret, Guillaume
    - Alloué, maîtresse toilière lingère. PETIT, Marie, soeur de PETIT, Geneviève, gouvernante de la maison de l'hôpital de la Tinité, ROBERT, Marguerite., 15 septembre 1650; MC/ET/XXXV/400
      contrat de travail; Petit, Marie; Petit, Geneviève; Robert, Marguerite
    - Bail, terre, Pont-Arcent (le). COURTIN, Guillaume, maître ordinaire de l'hôtel du roi, OUADENET, Jean, maréchal, Monceaux., 15 septembre 1650; MC/ET/XXXV/400
      bail; Courtin, Guillaume; Ouadenet, Jean
    - Transaction. CORDELLE, Charles, sieur de Rousseville. DUMAZY, Simon, avocat au conseil du roi,., 21 septembre 1650; MC/ET/XXXV/400
      accord; Cordelle, Charles; Dumazy, Simon
    - Quittance. SARAZIN, Marguerite, veuve de. LETONNELIER, Claude, payeur des rentes de la ville, HAULTEMPS, Germain, boucher,., 23 septembre 1650; MC/ET/XXXV/400
      quittance; Sarazin, Marguerite; Letonnelier, Claude; Haultemps, Germain
    - Mariage. PRESTAT, Etienne, cordonnier, Créteil. VIVEAU, Mathie, veuve de. VERT, Antoine, cordonnier, Créteil., 24 septembre 1650; MC/ET/XXXV/400
      contrat de mariage; Prestat, Etienne; Viveau, Mathie; Vert, Antoine
    - Transport de droits. QUARTIER, François, cordonnier, ROUSSEL, Jean, mercier, Stenay., 24 septembre 1650; MC/ET/XXXV/400
      transport de droits; Quartier, François; Roussel, Jean
    - Acte de comparution imparfait. DUMAZY, Simon, avocat ès conseil du roi, BERTRAND, François, avocat ès conseils du roi, CHAMBRAY (de), Anne, trésorier de la gendarmerie, BEZARD, Pierre, trésorier provincial de l'extraordinaire des guerres à la fourniture des vivres des villes et garnisons de Dunkerque, Gravelines, Furnes., 26 septembre 1650; MC/ET/XXXV/400
      comparution; acte imparfait; Dumazy, Simon; Bertrand, François; Chambray, Anne de; Bezard, Pierre
    - Reconnaissance. DELORME, Guillaume, maître boursier, BRICHEUX, Guillaume, maître patenostrier en émail et marchand verrier,., 26 septembre 1650; MC/ET/XXXV/400
      reconnaissance; Delorme, Guillaume; Bricheux, Guillaume
    - Testament. BALESAUX, Perrette, veuve de. LEFEBVRE, Roch, maître miroitier lunettier,., 29 septembre 1650; MC/ET/XXXV/400
      testament; Balesaux, Perrette; Lefebvre, Roch
    - Obligation portant Accord. JACQUES, Nicolas, maître vitrier, lENORMAND, Gilles, maître brodeur,., 1er octobre 1650; MC/ET/XXXV/400
      obligation; accord; Jacques, Nicolas; Lenormand, Gilles
    - Quittance portant Vente, outils. TROCHE, Claude, veuve de. ROYER, Jean, maître tireur d'or et d'argent, DUPERROY, Jean, le jeune, maître tireur d'or et d'argent,., 3 octobre 1650; MC/ET/XXXV/400
      quittance; acte de vente; Troche, Claude; Royer, Jean; Duperroy, Jean
    - Quittance. HU, Gilles, courrier des messagers et marchands de Normandie. LOMBART, Sébastien, drapier,., 4 octobre 1650; MC/ET/XXXV/400
      quittance; Hu, Gilles; Lombart, Sébastien
    - Bail, jeu de paume et maison, rue de Seine. DELABALLE, Jean, drapier, MICHELON, Joachim, maître paumier, 4 octobre 1650; MC/ET/XXXV/400
      bail; Delaballe, Jean; Michelon, Joachim
    - Marché, bois d'éventails et petits écrans à la royale. DECLAYNES, Christophe, maître brodeur chasublier et faiseur d'éventails ordinaire du roi, TIREPEINE, Jean, maître tourneur en bois,., 5 octobre 1650; MC/ET/XXXV/400
      marché; Declaynes, Christophe; Tirepeine, Jean
    - Transport. GODEFROY, Robert, trésorier général de l'extraordinaire des guerres, religieuses du couvent des Ursulines de Poissy., 5 octobre 1650; MC/ET/XXXV/400
      cession; Godefroy, Robert
    - Obligation. BREANT, Jeanne, épouse de DUFOUR, Raoul, marchand épicier, NOURRY, Claude, bourgeois de Paris.., 6 octobre 1650; MC/ET/XXXV/400
      obligation; Breant, Jeanne; Dufour, Raoul; Nourry, Claude
    - Transport. REMON, Gilles, chapelier, REMON, Madeleine, épouse de DUMONT, François, chapelier, MULLOT, Louis, maréchal,., 9 octobre 1650; MC/ET/XXXV/400
      cession; Remon, Gilles; Remon, Madeleine; Dumont, François; Mullot, Louis
    - Transport. TEMPIE, Antoine, marchand, LEFEBVRE, Nicolas, marchand, CHARMAT, Gaspard, marchand,., 11 octobre 1650; MC/ET/XXXV/400
      cession; Tempie, Antoine; Lefebvre, Nicolas; Charmat, Gaspard
    - Mariage. ROTROU, Claude, bourgeois de Paris. EDELINE, Charlotte, veuve de. DUBOIS, Charles, lieutenant aux eaux et forêts de Dreux., 15 octobre 1650; MC/ET/XXXV/400
      contrat de mariage; Rotrou, Claude; Edeline, Charlotte; Dubois, Charles
    - Apprentissage, maître tissutier rubanier. ANQUETIL, Antoine. BUTIN, François., 18 octobre 1650; MC/ET/XXXV/400
      contrat d'apprentissage; Anquetil, Antoine; Butin, François
    - Vente, droits successifs. BUHOT, Guillaume, gagne-denier, faubourg Saint-Antoine. MARTIN, Jacques, écolier juré en l'université de Paris,., 19 octobre 1650; MC/ET/XXXV/400
      acte de vente; Buhot, Guillaume; Martin, Jacques
    - Convention. MOLLE, Armand, maître éperonnier, LABBE, Geneviève, épouse de THERRIAT, Nicolas, maître cuisinier, LABBE, Robert, père et beau-père, MOLLE et LABBE., 21 octobre 1650; MC/ET/XXXV/400
      convention; Molle, Armand; Labbe, Geneviève; Therriat, Nicolas; Labbe, Robert; Molle Et Labbe
    - Quittance portant compte. DIENY, Jean, gagne-denier, DIENY, Michel, gagne-denier, DIENY, Thomas, chapelier, LEPERRUQUIER, Renée., 23 octobre 1650; MC/ET/XXXV/400
      quittance; compte; Dieny, Jean; Dieny, Michel; Dieny, Thomas; Leperruquier, Renée
    - Rétrocession. DIOT, Nicolas, vigneron, Neuilly-sur-Marne. JOLLY, No~el, couvreur de maisons, Villette-Saint-Lazare (la)., 23 octobre 1650; MC/ET/XXXV/400
      cession; Diot, Nicolas; Jolly, Noël
    - Bail, chambres, rue Saint-Martin. DELAMARE, Antoine, épicier, LAISNE, Claude, maître tissutier rubanier, 28 octobre 1650; MC/ET/XXXV/400
      bail; Delamare, Antoine; Laisne, Claude
    - Protest. DEBIE, Guillaume, commis de la veuve du sieur, OLLIVIER, Henri. HERMIX, marchand, COCHETEUR, marchand, GOUPIL, marchand,., 29 octobre 1650; MC/ET/XXXV/400
      protêt; Debie, Guillaume; Hermix, Marchand; Cocheteur, Marchand; Goupil, Marchand
    - Reconnaissance. BERAULT, Marguerite, veuve de. OURSEL, Nicolas, bourgeois de Paris. HAURET, Pierre, cordonnier, DUSAUSSOY, Jacques, exécuteur du Testament de BROCARD, Henri, décédé, maître brasseur de bière servoise,., 29 octobre 1650; MC/ET/XXXV/400
      reconnaissance; Berault, Marguerite; Oursel, Nicolas; Hauret, Pierre; Dusaussoy, Jacques
    - Mariage. GUILLEMAN, Jacques. SAULVY, Marguerite., 30 octobre 1650
      contrat de mariage; Guilleman, Jacques; Saulvy, Marguerite
    - Convention. CUVILLIER, Nicolas, marchand, LEGRAS, Nicolas, maître épinglier,., 31 octobre 1650; MC/ET/XXXV/400
      convention; Cuvillier, Nicolas; Legras, Nicolas
    - Mariage. CHARRON, Marie, fille de CHARRON, Thomas, bourgeois de Paris. BOUTEFOY, Gabriel, maître tissutier rubanier, ouvrier en drap d'or, d'argent et soie,., 3 novembre 1650; MC/ET/XXXV/400
      contrat de mariage; Charron, Marie; Charron, Thomas; Boutefoy, Gabriel
    - Alloué, barbier perruquier. PESANT, Isa~ie. PETIT, André, barbier et perruquier du roi, 4 novembre 1650; MC/ET/XXXV/400
      contrat de travail; Pesant, Isa~Ie; Petit, André
    - Inventaire après décès. DAINVAL, Geneviève, épouse de LEGRAND, Jean, maître et marchand teinturier en laine et soie,., 7 novembre 1650; MC/ET/XXXV/400
      inventaire après décès; Legrand, Jean; Dainval, Geneviève
    - Procuration. DESAINE, François, fils de. DESAINE, Louis, décédé, maître teinturier en fil, laine et soie, DESAINE, Louis, avocat en parlement,., 7 novembre 1650; MC/ET/XXXV/400
      procuration; Desaine, François; Desaine, Louis; Desaine, Louis
    - Vente, droits successifs. NARDEAU, Nicolas, passementier boutonnier, NARDEAU, Léonard, vigneron, Arcy près Chateau-Thierry., 9 novembre 1650; MC/ET/XXXV/400
      acte de vente; Nardeau, Nicolas; Nardeau, Léonard
    - Constitution. HARGER, Nicolas. MAURARD, Jacques., 9 novembre 1650
      constitution de rente; Harger, Nicolas; Maurard, Jacques
    - Compromis. VANDERVEKENY, Marc, marchand, Bruxelles. DURAND, Pierre, marchand,., 9 novembre 1650; MC/ET/XXXV/400
      accord; Vandervekeny, Marc; Durand, Pierre
    - Inventaire après décès. RICHARD, Louise, veuve de. METAYER, Simon, marchand ceinturier,., 9 novembre 1650; MC/ET/XXXV/400
      inventaire après décès; Richard, Louise; Metayer, Simon
    - Vente, droits successifs. RENAUDEAU, Mathieu, passementier boutonnier, NARDEAU, Léonard, vigneron, Arsy près Chateau-Thierry., 9 novembre 1650; MC/ET/XXXV/400
      acte de vente; Renaudeau, Mathieu; Nardeau, Léonard
    - Arbitrage. DUPREY, Jean, marchand, BEGUIN, Claude, marchand, VANDERVEKENY, Marc. DURAND, Pierre., 11 novembre 1650; MC/ET/XXXV/400
      décision; Duprey, Jean; Beguin, Claude; Vandervekeny, Marc; Durand, Pierre
    - Testament. BIZET, Adrienne, veuve de. VIZE, Claude, marchand ceinturier,., 14 novembre 1650; MC/ET/XXXV/400
      testament; Bizet, Adrienne; Vize, Claude
    - Vente, terre, Gonesse. MENNESSIER, Jeanne, veuve de. LAPAREILLE, Nicolas, boulanger, Gonesse. MALO, Hubert, boulanger, Gonesse., 16 novembre 1650; MC/ET/XXXV/400
      acte de vente; Mennessier, Jeanne; Lapareille, Nicolas; Malo, Hubert
    - Testament. PONSIN, Gilles, religieux récollet de l'ordre de Saint-François,., 16 novembre 1650; MC/ET/XXXV/400
      testament; Ponsin, Gilles
    - Apprentissage, maître vitrier. LEGRAND, Charles. BENOIST, Jean., 17 novembre 1650; MC/ET/XXXV/400
      contrat d'apprentissage; Legrand, Charles; Benoist, Jean
    - Constitution. JOLY, François, conseiller au parlement, BOURLON, Mathieu, secrétaire du roi maison couronne de France et de ses finances-greffier en la chambre des comptes,., 17 novembre 1650; MC/ET/XXXV/400
      constitution de rente; Joly, François; Bourlon, Mathieu
    - Vente, terre, Gagny. LIVET, Germaine. MINART, Claude, veuve de. LIVET, Marin, vigneron, Gagny. MEGRET, Jean., 19 novembre 1650; MC/ET/XXXV/400
      acte de vente; Livet, Germaine; Minart, Claude; Livet, Marin; Megret, Jean
    - Bail, vigne, Gagny. MEGRET, Jean. LIVET, Germaine, Gagny. MINART, Claude, veuve de. LIVET, Martin, vigneron, Gagny., 19 novembre 1650; MC/ET/XXXV/400
      bail; Megret, Jean; Livet, Germaine; Minart, Claude; Livet, Martin
    - Mariage. BOURLON, Mathieu, greffier en chef, Paris, chambre des comptes. MONSIGOT, Catherine, fille de. MONSIGOT, Louis, conseiller du roi en ses conseils-secrétaire du roi-maître ordinaire en la chambre des comptes-secrétaire des commandements des maison et finances du duc d'Orléans,., 20 novembre 1650; MC/ET/XXXV/400
      contrat de mariage; Bourlon, Mathieu; Monsigot, Catherine; Monsigot, Louis
    - Association, maîtres patenostriers. DROUEST, François. PREVOST, Nicolas. FAVE, No~el. CAUQUET, Claude., 20 novembre 1650; MC/ET/XXXV/400
      acte de société; Drouest, François; Prevost, Nicolas; Fave, Noël; Cauquet, Claude
    - Désistement. BALLOULE, Thomas, marchand de vin, FRANCOIS, Pierre, procureur, Châtelet., 21 novembre 1650; MC/ET/XXXV/400
      renonciation; Balloule, Thomas; Francois, Pierre
    - Mariage. LETANNEUR, Jean, tailleur ordinaire de la garde-robe du roi, COLIN, Léonarde, fille de. COLIN, Charles, décédé, marchand, Grandvilliers, Oise., 22 novembre 1650; MC/ET/XXXV/400
      contrat de mariage; Letanneur, Jean; Colin, Léonarde; Colin, Charles
    - Bail, maison, Villeneuve sur Gravois près Celle. JAMOIS, Pierre, savetier, NORT, Gilles, charpentier, 22 novembre 1650; MC/ET/XXXV/400
      bail; Jamois, Pierre; Nort, Gilles
    - Bail imparfait, maison, Pierrefitte. PETIT, Jacques, chirurgien, DUGUE, Jacques, vigneron, Pierrefitte., 23 novembre 1650; MC/ET/XXXV/400
      bail; Petit, Jacques; Dugue, Jacques
    - Apprentissage, chapelier. LIOT, Antoine. BASTARD, Arnoul., 26 novembre 1650; MC/ET/XXXV/400
      contrat d'apprentissage; Liot, Antoine; Bastard, Arnoul
    - Protestation. LEFEBVRE, Nicolas, marchand, LEFEBVRE, Madeleine, épouse de. CHARMAT, Gaspard, marchand,., 26 novembre 1650; MC/ET/XXXV/400
      protêt; Lefebvre, Nicolas; Lefebvre, Madeleine; Charmat, Gaspard